【裁判字號】    95,簡上,356
【裁判日期】    950619
【裁判案由】    毒品危害防制條例
【裁判全文】
臺灣高雄地方法院刑事判決             95年度簡上字第356號
上  訴  人  臺灣高雄地方法院檢察署檢察官
被      告  乙○○
上列上訴人因被告毒品危害防制條例案件，不服台灣高雄地方法
院95年度簡字第1313號，中華民國95年3月13日第一審判決（聲
請簡易判決處刑案號：95年度毒偵字第1161號），提起上訴，暨
移送請求併辦（95年度毒偵字第2656號），本院管轄之第2審合
議庭判決如下：
    主  文
原判決撤銷。
乙○○連續施用第二級毒品，處有期徒刑伍月，如易科罰金，以
參佰元折算壹日。扣案第二級毒品甲基安非他命壹包 (含包裝袋
１個，驗前淨重零點零壹公克，驗後淨重零點零零伍公克)沒 收
銷燬之。
    事  實
一、乙○○前於民國（下同）94年間因施用毒品案件，經本院以
    94年度毒聲字第2379號裁定送勒戒處所觀察、勒戒，嗣因無
    繼續施用傾向，而由臺灣高雄地方法院檢察署檢察官於94年
    10月29日以94年度毒偵字第7906號為不起訴處分確定，並於
    94年10月31日執行完畢釋放出所。詎乙○○仍不知悔改，於
    上開觀察、勒戒處所執行完畢釋放後5年內，又基於施用第
    二級毒品甲基安非他命之概括犯意，連續自92年12月底某日
    起，至95年4月20日止，在高雄市區○於路邊停車後，在車
    上以將甲基安非他命置於玻璃球上燒烤，使之產生煙霧後吸
    食其煙霧之方式，連續多次施用第二級毒品甲基安非他命。
    嗣於如附表所示之時間、地點，為警查獲，並扣得如附表所
    示之物。
二、案經高雄市政府警察局、高雄市政府警察局三民第一分局報
    告臺灣高雄地方法院檢察署檢察官偵查聲請簡易判決處刑暨
    移送請求併辦。
    理  由
一、右揭事實業經被告乙○○於本院審理時坦承不諱，而被告於
    95年1月14日及同年2月12日經警採尿送驗結果，亦呈甲基安
    非他命陽性反應，此有高雄市立凱旋醫院濫用藥物檢驗報告
    及尿液採集編號對照表各二紙在卷可稽。又扣案物經鑑定結
    果，亦認係第二級毒品甲基安非他命無訛 (驗前淨重0.01公
    克，驗後淨重0.005公克)，此亦有高雄醫學大學附設中和紀
    念醫院檢驗報告一紙附卷可憑，被告犯行，足堪認定。
二、被告乙○○曾於94年間因施用毒品案件，經本院以94年度毒
    聲字第2379號裁定送勒戒處所觀察、勒戒，嗣因無繼續施用
    傾向，而由臺灣高雄地方法院檢察署檢察官於94年10月29日
    以94年度毒偵字第7906號為不起訴處分確定，並於94年10月
    31日執行完畢釋放出所，此有臺灣高雄地方法院檢察署刑案
    查註紀錄表、臺灣高等法院被告前案紀錄表各一份在卷可稽
    ，是被告前曾初犯施用毒品案件，於前揭觀察、勒戒執行完
    畢釋放後5年內，再犯本件施用毒品罪，業已符合93年1月9
    日施行後之毒品危害防制條例第23條第2項規定「於強制戒
    治執行完畢釋放後，五年內再犯施用毒品之罪」之起訴要件
    ，依法應予追訴論科。
三、核被告乙○○所為，係犯毒品危害防制條例第10條第2項之
    之施用第二級毒品罪。被告施用第二級毒品前後持有第二級
    毒品甲基安非他命之行為，本應論以持有之罪，惟其持有毒
    品之行為由施用毒品之行為所吸收，不另論罪。被告先後多
    次行為，時間緊接，犯罪構成要件相同，顯係基於概括犯意
    反覆為之，為連續犯，應依刑法第56條之規定論以一罪，並
    加重其刑。又公訴人雖僅就被告於95年1月14日上午11時回
    溯24小時內某時施用第二級毒品之犯行部分提起公訴，然檢
    察官就犯罪事實一部起訴者，其效力及於全部，刑事訴訟法
    第267條定有明文。本件被告其餘施用第二級毒品甲基安非
    他命之犯罪事實，與前揭起訴論罪科刑部分有連續犯之裁判
    上一罪關係，已如前述，本院自應就此部分一併加以裁判，
    附此敘明。原審以被告罪證明確，予以論罪科刑，固非無見
    。惟查，被告除有於95年1月14日上午11時回溯24小時內某
    時施用第二級毒品甲基安非他命之犯行外，尚有如事實欄所
    示之其它施用第二級毒品甲基安非他命之犯罪事實，原審未
    及審酌，容有未洽，上訴人臺灣高雄地方法院檢察署檢察官
    執此為由提起上訴，為有理由，自應由本院予以撤銷改判。
    爰審酌被告前因犯毒品危害防制條例案件經觀察、勒戒執行
    完畢釋放後，仍未能徹底戒絕毒品，再犯本件之罪，顯見意
    志不堅，惟念其施用毒品之次數尚非甚多、時間亦非長久及
    施用毒品乃自戕一己之身體健康，尚未對他人造成危害，且
    犯後已坦承犯行，態度良好等一切情狀，量處如主文所示之
    刑，並諭知易科罰金之折算標準。至扣案之第二級毒品甲基
    安非他命1 包（驗前淨重0.01公克，驗後淨重0.005 公克）
    及包裝袋１個（與毒品無從析離，應視同毒品），不問屬於
    犯人與否，均應依毒品危防制條例第18條第1 項前段之規定
    沒收銷燬之。至鑑驗耗用之毒品，既已滅失，即無庸再為沒
    收諭知。
據上論斷，應依刑事訴訟法第455條之1第1項、第3項、第369條
第1項前段、第364條、第299條第1項前段，毒品危害防制條例第
10條第2項、第18條第1項前段、刑法第11條、第56條、第41條第
1項前段，罰金罰鍰提高標準條例第2條，判決如主文。
本案經檢察官甲○○到庭執行職務。
中    華    民    國    95    年    6     月    19    日
                  刑事第九庭    審判長法  官  張世賢
                                      法  官  陳建和
                                      法  官  王啟明
以上正本證明與原本無異。
不得上訴。
中    華    民    國    95    年    6     月    19    日
                                      書記官  陳心儀
附錄所犯法條：
毒品危害防制條例第10條施用第一級毒品者，處6月以上5年以下
有期徒刑。
施用第二級毒品者，處 3 年以下有期徒刑。
附表
┌──┬────────┬───────┬─────────┐
│編號│被查獲時間      │被查獲地點    │扣案物品          │
├──┼────────┼───────┼─────────┤
│一  │95年1月14日上午 │高雄市三民區河│甲基安非他命1包 ( │
│    │11時許          │北一路227巷1號│驗前淨重0.01公克，│
│    │                │2樓           │驗後淨重0.005公克)│
├──┼────────┼───────┼─────────┤
│二  │95年2月12日下午1│高雄市新興區民│                  │
│    │時30分許        │族一路88巷28號│                  │
│    │                │前            │                  │
└──┴────────┴───────┴─────────┘


司法院資訊處製作；財團法人民間司法改革基金會備份。
